【裁判字號】    94,訴,2238
【裁判日期】    950126
【裁判案由】    毒品危害防制條例
【裁判全文】
臺灣彰化地方法院刑事判決      九十四年度訴字第二二三八號
公  訴  人  臺灣彰化地方法院檢察署檢察官
被      告  甲○○
上列被告因違反毒品危害防制條例案件，經檢察官提起公訴（九
十四年度毒偵字第五八五三號），由本院合議庭裁定依簡式審判
程序審理判決如下：
    主  文
甲○○連續施用第一級毒品，累犯，處有期徒刑壹年；又施用第
二級毒品，累犯，處有期徒刑肆月。應執行有期徒刑壹年月。
    事  實
一、甲○○前曾於民國九十二年七月十七日，因施用第一級毒品
    案件，經本院以九十二年度訴字第四六二號判處有期徒刑八
    月確定；又於九十三年八月九日，因施用第一級毒品案件，
    經臺灣臺中地方法院以九十三年度訴字第一四三四號判處有
    期徒刑八月確定，上開二罪刑經入監接續執行後，已於九十
    四年七月十日縮刑期滿執行完畢。其又曾因施用毒品案件，
    經先、後二次送執行觀察、勒戒後，均因認無繼續施用毒品
    之傾向，分別於八十九年九月十九日、九十一年六月十八日
    執行完畢釋放，並由臺灣彰化地方法院檢察署檢察官各以八
    十九年度毒偵字第四四六二號、九十一年度毒偵字第一０六
    二號案件為不起訴之處分確定；再因前開經本院九十二年度
    訴字第四六二號判處罪刑確定之施用第一級毒品犯行，經送
    執行強制戒治，後經戒治所評定合格，認無繼續戒治之必要
    ，於九十三年一月二日停止戒治，所餘期間付保護管束，上
    開保護管束期間已於九十三年一月九日因毒品危害防制條例
    修正生效施行而終結執行完畢。詎仍不知警惕，又另行基於
    施用第一級毒品海洛因之概括犯意，自九十四年九月二十四
    日下午四、五時許起至九十五年一月十五日凌晨二時許止，
    以平均二個星期施用一次之量，在其位於彰化縣彰化市○○
    里○○路○段三０三號住處及停放在中彰快速道路旁、車號
    不詳之車內，以將少許海洛因粉末置入注射針筒內加水後，
    再以針筒注射手臂施用之方式，連續施用第一級毒品海洛因
    多次。又另行基於施用第二級毒品甲基安非他命（起訴書誤
    載為安非他命）之犯意，於九十四年九月二十五日下午十一
    時許，在其真實姓名不詳、綽號「忠哥」之友人位於彰化縣
    彰化市福山里境內門牌號碼不詳之住處內，以將少許甲基安
    非他命放在鋁箔紙上，以火燒烤再吸其煙霧之方式，施用第
    二級甲基毒品安非他命一次。嗣於九十四年九月二十六日上
    午九時五十四分許，經警依檢察官核發之強制到場許可書強
    制其至警局採尿而查獲，並於本院審理時自白其餘連續施用
    海洛因之犯行。
二、案經彰化縣警察局彰化分局報請臺灣彰化地方法院檢察署檢
    察官偵查起訴，由本院合議庭裁定依簡式審判程序審理。
    理  由
一、訊據被告甲○○對於上揭事實坦承不諱，且有列管毒品人口
    尿液採集送驗紀錄表、詮昕科技股份有限公司濫用藥物尿液
    檢驗報告各一紙在卷可稽，足認被告前開自白與事實相符。
    又被告前次強制戒治已於九十三年一月九日因毒品危害防制
    條例修正生效施行而執行完畢，其於五年內再犯施用第一、
    二級毒品之罪，自應依同條例第二十三條第二項之規定予以
    追訴處罰（臺灣高等法院九十四年度上訴字第二四四四號刑
    事判決意旨及臺灣高等法院臺中分院九十四年度上訴字第四
    二七號判決意旨參照）。此外，復有臺灣彰化地方法院檢察
    署刑案資料查註紀錄表、臺灣高等法院被告全國前案紀錄表
    、在監在押全國紀錄表各一份在卷可考，本件事證明確，被
    告犯行洵堪認定。
二、按海洛因係毒品危害防制條例所定之第一級毒品，而甲基安
    非他命則係同條例所定之第二級毒品，均不得非法施用。核
    被告所為，係犯毒品危害防制條例第十條第一項之施用第一
    級毒品罪及同條第二項之施用第二級毒品罪。其為供施用第
    一級毒品及第二級毒品而持有各該級毒品之低度行為，應各
    為施用之高度行為所吸收，均不另論罪。公訴人雖未敘及被
    告於九十四年九月二十四日下午四、五時許施用海洛因一次
    以外之其餘連續施用海洛因之犯行，然上開被告連續施用海
    洛因之犯行，與公訴人起訴書所載被告施用海洛因一次之犯
    行部分，具有連續犯之裁判上一罪關係而為起訴效力所及，
    本院自應併予審判，附此敘明。又被告先後多次之施用第一
    級毒品海洛因之犯行，時間緊接，犯罪構成要件相同，顯係
    基於概括之犯意反覆為之，為連續犯，應依連續犯之規定，
    論以一罪，並加重其刑。被告所犯上開二罪間，犯意各別，
    罪質互殊，應予分論併罰。再被告前曾於九十二年七月十七
    日，因施用第一級毒品案件，經本院以九十二年度訴字第四
    六二號判處有期徒刑八月確定；又於九十三年八月九日，因
    施用第一級毒品案件，經臺灣臺中地方法院以九十三年度訴
    字第一四三四號判處有期徒刑八月確定，上開二罪刑經入監
    接續執行後，已於九十四年七月十日縮刑期滿執行完畢，有
    臺灣彰化地方法院檢察署刑案資料查註紀錄表、臺灣高等法
    院被告全國前案紀錄表各一份在卷可考，其於五年以內再犯
    本件有期徒刑以上之二罪，均為累犯，應依刑法第四十七條
    之規定，分別遞加重其刑（指連續施用海洛因部分）及加重
    其刑（指施用甲基安非他命一次部分）。爰審酌被告之素行
    、犯罪之動機、目的、施用毒品係戕害自身健康、施用毒品
    海洛因之期間、次數、施用毒品甲基安非他命之次數為一次
    、所生危害及犯罪後之態度等一切情狀，分別量處如主文所
    示之刑，並定其應執行之刑，以示懲儆。
據上論斷，應依刑事訴訟法第二百七十三條之一第一項、第二百
九十九條第一項前段，毒品危害防制條例第十條第一項、第二項
、第二十三條第二項，刑法第十一條前段、第五十六條、第四十
七條、第五十一條第五款，判決如主文。
本案經檢察官高如應到庭執行職務
中    華    民    國  九十五  年    一  月  二十六    日
                  刑事第二庭    法  官  李雅俐
以上正本證明與原本無異。
如不服本判決，應於判決送達後十日內，向本院提出上訴狀（須
附繕本）。
中    華    民    國  九十五  年    一  月  二十六    日
                                 書記官  陳秀娟
附錄論罪科刑法條：
毒品危害防制條例第十條：
施用第一級毒品者，處六月以上五年以下有期徒刑。
施用第二級毒品者，處三年以下有期徒刑。


司法院資訊處製作；財團法人民間司法改革基金會備份。
